【裁判字號】    99,上訴,86
【裁判日期】    990126
【裁判案由】    違反銀行法等
【裁判全文】
臺灣高等法院臺南分院刑事判決          99年度上訴字第86號
上  訴  人  臺灣高雄地方法院檢察署檢察官
被      告  乙○○
被      告  戊○○
被      告  丁○○
被      告  甲○○
上列上訴人因被告違反銀行法案件，不服臺灣臺南地方法院98年
度訴字第1522號中華民國98年11月3日第一審判決（起訴案號：
臺灣高雄地方法院檢察署97年度偵續字第258號），提起上訴，
本院判決如下：
    主  文
上訴駁回。
    理  由
一、按刑事訴訟法第350條、第361條、第362條、第367條規定，
    不服地方法院之第一審判決而上訴者，須提出上訴書狀，並
    應敘述具體理由，此為上訴必備之程式；如所提之書狀未敘
    述上訴理由，或僅曾以言詞陳述上訴理由者，均應於上訴期
    間屆滿後二十日內補提理由書於第一審法院。第一審法院經
    形式審查，認逾期未補提上訴理由者，應定期間先命補正；
    逾期未補正者，為上訴不合法律上之程式，應以裁定駁回。
    倘已提出上訴理由，但所提非屬具體理由者，則由第二審法
    院以上訴不合法律上之程式，判決駁回。而所謂具體理由，
    必係依據卷內既有訴訟資料或提出新事證，指摘或表明第一
    審判決有何採證、認事、用法或量刑等足以影響判決本旨之
    不當或違法，而構成應予撤銷之具體事由，始克當之（例如
    ：依憑證據法則具體指出所採證據何以不具證據能力，或依
    憑卷證資料，明確指出所為證據證明力之判斷如何違背經驗
    、論理法則）；倘僅泛言原判決認定事實錯誤、違背法令、
    採証違法、判決不公、量刑失之過重或輕縱，而未依上揭意
    旨指出具體事由，或形式上雖已指出具體事由，然該事由縱
    使屬實，亦不足以認為原判決有何不當或違法者（例如：對
    不具有調查必要性之證據，法院未依聲請調查亦未說明理由
    ，或援用證據不當，但除去該證據仍應為同一事實之認定）
    ，皆難謂係具體理由，而應認其上訴為不合法律上之程式（
    最高法院97年台上字第892號判決、97年台上字第3267號判
    決意旨及法院辦理刑事訴訟案件應行注意事項第162點參照
    ）。
二、本件檢察官上訴意旨略以：茲據告訴人丙○○等人具狀請求
    上訴，略以:被告丁○○、乙○○、甲○○、戊○○之帳戶
    未被扣押，仍有大筆資金待追查，應清查94年4月20日永昌
    證券交割清三股票之情形及被告乙○○帳戶金錢來源等語。
    經核尚非顯無理由，爰附送原書狀依刑事訴訟法第344條第
    1項、第第361條提起上訴。
三、經查:
(一)按於第一審辯論終結前，得就與本案相牽連之犯罪或本罪之
    誣告罪，追加起訴，刑事訴訟法第二百六十五條第一項固定
    有明文。惟追加起訴限於在第一審辯論終結以前始得為之，
    違反此項規定而追加起訴者，顯屬不合，此有最高法院26年
    渝上字第1057號判例意旨可資參照。又起訴之程序違背規定
    者，應諭知不受理之判決，並得不經言詞辯論為之，刑事訴
    訟法第303條第1款及第307條亦已分別明訂。查本件公訴人
    於98年8月29日追加起訴本件犯罪事實，乃與臺灣臺南地方
    法院檢察署檢察官95年度偵字第4689號、第4996號、第5326
    號、第9513號、第9934號被告陳育珅等違反銀行法等案件（
    臺灣臺南地方法院受理案號:95年度重訴字第16號）具有相
    牽連關係而追加起訴，既經檢察官於97年度偵續字第258號
    追加起訴書之案由欄及理由欄三敘明在案。而上開與本件追
    加起訴犯罪事實相牽連之案件，業經臺南地方法院於97年12
    月31日以95年度重訴字第16號判決在案，亦有上開刑事判決
    一份附卷可稽(見原審卷第23-50頁)。則檢察官於上開案件
    判決後10個多月，始於98年10月15日向原審為本件追加起訴
    ，揆諸上開規定，其追加起訴之程序顯然違背規定。從而，
    原審法院不經言詞辯論，逕為不受理判決之諭知，於法並無
    不合。
(二)本件檢察官上訴意旨僅引附告訴人具狀陳稱被告等人帳戶未
    被扣押，仍有大筆資金待追查，應清查94年4月20日永昌證
    券交割清三股票之情形及被告乙○○帳戶金錢來源等語，並
    未就依據卷內既有訴訟資料或提出新事證，指摘或表明原審
    所為不受理判決有何採證認事用法等足以影響判決本旨之不
    當或違法之具體事由。從而，揆諸上開規定，本件上訴顯屬
    違背法律上之程式，自應予以駁回，並不經言詞辯論為之。
四、據上論斷，依刑事訴訟法第367條前段、第372條，判決如主
    文。
中    華    民    國    99    年    1     月    26    日
                    刑事第六庭  審判長法  官  董武全
                                      法  官  沈揚仁
                                      法  官  賴純慧
以上正本證明與原本無異。
如不服本判決應於收受送達後10日內向本院提出上訴書狀，其未
敘述上訴理由者，並得於提起上訴後10日內向本院補提理由書（
均須按他造當事人之人數附繕本）「切勿逕送上級法院」。
                                      書記官  馬愛君
中    華    民    國    99    年    1     月    26    日

司法院資訊處製作；財團法人民間司法改革基金會備份。
